臺灣臺北地方法院民事裁定　　　　　　95年度重訴字第1020號
原　　　告　戊○○
　　　　　　己○○○
　　　　　　辛○○
　　　　　　庚○○
兼　上二人
法定代理人　乙○○
上五人共同
訴訟代理人　丙○○律師
被　　　告　錢櫃企業股份有限公司
法定代理人　丁　○
訴訟代理人　蔡順雄律師
　　　　　　曹詩羽律師
　　　　　　簡嘉宏律師
　　　　　　蔡錦得律師
上列當事人間損害賠償事件，本院裁定如下：
    主  文
原告之訴及假執行之聲請均駁回。
訴訟費用由原告負擔。
    理  由
一、按當事人不得就已起訴之事件，於訴訟繫屬中，更行起訴。
    又起訴違背第二百五十三條、第二百六十三條第二項之規定
    ，或其訴訟標的為確定判決之效力所及，法院應以裁定駁回
    之。民事訴訟法第253條、第249條第1項第7款分別定有明文
    。查本件原告前於民國94年間起訴主張：甲○○於93年2月
    15日與友人赴臺北市○○○路○段22號錢櫃KTV之SOGO店707
    包廂內飲酒唱歌，為勸阻同行友人爭執，乃持隨身攜帶奧地
    利GLOCK製19型口徑9mm制式半自動手槍朝706包廂方向之隔
    間牆開槍發射子彈，而該子彈穿越隔間牆擊中706包廂適與
    友人同行唱歌被繼承人禚博生背部，致禚博生死亡，被告錢
    櫃股份有限公司（下稱錢櫃公司）為企業經營者，應依消費
    者保護法第7條規定，確保其所提供之服務符合當時科技或
    專業水準可合理期待之安全性，然被告提供之KTV隔間牆等
    設施不足，其服務生未留意包廂內發生槍擊事件並及時前往
    查看及處理，不具可合理期待之安全性，且有過失，因致消
    費者禚博生死亡，依同法第7條第3項、民法第227條、第227
    條之1債務不履行規定，被告錢櫃公司應負損害賠償責任，
    原告分別係禚博生之父母、配偶、子女，依民法第192條1、
    2 項、第194條規定，得向被上訴人請求殯葬費、扶養費、
    精神慰撫金。被告錢櫃公司並不能證明其「無過失」，原告
    並依消保法第51條規定，請求被告錢櫃公司給付1倍之懲罰
    性違約金。請求被告錢櫃公司應分別給付原告乙○○新臺幣
    （下同）17,679,854元、戊○○6,899,166元、己○○○7,1
    60,102元、辛○○7,258,236元、庚○○7,406,756元，及遲
    延利息。嗣經本院以94年度重訴字第1002號判決原告敗訴。
    原告不服提起上訴，經臺灣高等法院95年度消上字第1號駁
    回其上訴，有被告錢櫃公司所提出而為原告所不爭執之民事
    判決影本在卷可稽（本院卷第42頁、第101頁判），是原告
    於上開事件中，除依消費者保護法之規定請求外，亦曾依民
    法第227條、第227條之1關以被告錢櫃有不完全給付情形，
    而依債務不履行之法律關係對被告主張請求。原告就此同一
    事件，於本件再依債務不履行之法律關係，請求被告錢櫃公
    司給付原告乙○○7,339,92 7元；給付原告戊○○1,949,58
    3元；給付原告己○○○2,080,051元；給付原告辛○○2,12
    9,118元；給付原告庚○○2, 203,378元，及均自起訴狀繕
    本送達翌日起至清償日止，按年息5%計算之利息，顯屬就此
    項法律關係，對於被告錢櫃公司提起同一之訴。
二、原告既就同一法律關係復對被告錢櫃公司之訴，按之上開規
    定，自應認為不合法。是原告依債務不履行之法律關係，請
    求被告被告錢櫃公司賠償部分，應予裁定駁回，併駁回其假
    執行之聲請。
三、依民事訴訟法第249條第1項第7款，第95條，第78條裁定如
    主文。
中　　華　　民　　國　　96　　年　　2　　月　　15　　日
                  民事第二庭    法　官　蔡政哲
以上正本係照原本作成
如不服本裁定應於送達後10日內向本院提出抗告狀，並繳納抗告
費新臺幣1,000元
中　　華　　民　　國　　96　　年　　2　　月　　15　　日
                    　　　　　　書記官　曾靖雯
